臺灣新竹地方法院刑事判決　　　　　　　　　　　　　九十一年度易字第三九七號
　　公　訴　人　臺灣新竹地方法院檢察署檢察官
　　被　　　告　甲○○
　　　　　　　（原名林瑞華）
右列被告因違反毒品危害防制條例案件，經檢察官提起公訴（九十年度毒偵字第一八
０五號），及移
    主  文
甲○○（原名林瑞華）連續施用第二級毒品，累犯，處有期徒刑陸月，如易科罰金，
以佰元折算壹日。扣案之第二級毒品安非他命毛重壹點伍公克、零點公克，沒收
銷燬之；扣案之吸管壹支及玻璃球壹個，均沒收。
    事  實
一、甲○○（原名林瑞華）曾於民國八十九年三月間因違反毒品危害防制條例案件，
    經本院判處有期徒刑五月確定，復於八十九年八月間因妨害婚姻案件，經本院判
    處有期徒刑二月確定，接續執行，於九十年十月二十三日易科罰金執行完畢。
二、甲○○前於八十七年九月間因施用第二級毒品安非他命，經本院以八十七年度毒
    聲字第六二二號裁定送觀察、勒戒後，認無繼續施用毒品傾向，經臺灣新竹地方
    法院檢察署檢察官（下稱檢察官）於八十七年十月一日以八十七年度偵字第六三
    四五號為不起訴處分確定；復於八十八年三月間因施用第二級毒品安非他命，經
    本院以八十八年度毒聲字第一０九七號裁定送觀察、勒戒後，亦認無繼續施用毒
    品之傾向，經檢察官於八十八年八月六日以八十八年度偵字第二二二二號、第三
    三七０號為不起訴處分確定。
三、甲○○竟不知警惕，又另行起意，自八十九年二月二十五日起至同月二十六日止
    ，連續在新竹縣竹北市蓮美飯店等處，施用第二級毒品安非他命多次，嗣經警於
    同市龍之脈汽車旅館查獲，經檢察官聲請強制戒治，本院於八十九年二月二十七
    日，以八十九年度毒聲字第六二一號裁定令入戒治處所施以強制戒治，同時甲○
    ○本次施用第二級毒品安非他命之三犯犯行，亦經本院於八十九年四月二十七日
    以八十九年度竹北簡字第一一四號判處有期徒刑五月，如易科罰金以三百元折算
    一日確定。
四、甲○○竟仍不知悔改，另基於施用第二級毒品安非命之概括犯意，自九十年十一
    月初某日起至九十一年八月底某日止，連續在新竹縣新豐鄉○○村○○鄰○○街
    四十巷三五弄三八號朋友住處，以將安非他命置於玻璃球內，再以火燒烤，吸其
    煙霧之方式，連續施用第二級毒品安非他命多次。嗣分別於九十年十一月七日晚
    上十時許，經警在上開地點查獲，並扣得安非他命一小包（毛重１．５公克）、
    吸管一支及玻璃球一個；九十年十二月十二日下午四時許，在高雄市三民區○○
    ○○○路口為警查獲，並扣得其所有之安非他命一小包（毛重０．３公克）。嗣
    經依本院九十一年度毒聲字第九八八號裁定令入戒治所強制戒治中。
五、案經新竹縣警察局竹北分局報請臺灣新竹地方法院檢察署檢察官偵查起訴，及高
    雄市政府警察局刑警大隊移送臺灣高雄地方法院檢察署檢察官呈請臺灣高等法院
    檢察署檢察長核轉臺灣新竹地方法院檢察署檢察官移送併案審理。
    理  由
一、認定犯罪事實所憑之證據及其認定之理由：
（一）被告甲○○於本院訊問審理時之自白；
（二）並有扣案之安非他命一小包毛重１．５公克、吸管一支、玻璃球一個（見九十
      年度毒偵字第一八０五號偵查卷宗《下稱偵字第一八０五號卷宗》第六十一頁
      以下），及安非他命一小包毛重０．３公克（臺灣高雄地方法院檢察署九十年
      度毒偵字第五七二九號偵查卷宗第十六頁）可資證明。
（三）又被告為警查獲時，經採尿送驗結果，呈第二級毒品安非他命之陽性反應，亦
      有姓名代號對照表二紙、新竹縣衛生局尿液檢驗單、高雄市政府衛生局煙毒尿
      液檢驗成績書，及國防部憲兵司令部刑事鑑識中心九十一年二月一日（９１）
      綱得字第０１２４８號鑑驗通知書各一紙在卷可查（分別見偵字第一八０五號
      卷宗第三十六頁以下、九十一年度毒偵字第六五號偵查卷宗第十八頁以下）。
（四）按犯毒品危害防制條例第十條之罪者，檢察官應先將被告送勒戒處所觀察、勒
      戒，其期間不得逾一個月；經觀察、勒戒後，無繼續施用毒品之傾向者，應由
      檢察官為不起訴之處分；依前項規定為不起訴之處分後，五年內再犯第十條之
      罪，經觀察勒戒後，認有繼續施用毒品之傾向或三犯以上者，不適用前項之規
      定。但應由檢察官聲請法院裁定先令入戒治處所施以強制戒治。同條例第二十
      條第一項、第二項前段、第三項分別定有明文。
（五）再被告前因施用安非他命毒品案件，經先後二次裁定令入勒戒處所施以觀察、
      勒戒，均認無繼續施用毒品傾向，由檢察官為不起訴處分確定；復於不起訴處
      分確定後，再因施用第二級毒品案件，經裁定令入戒治處所施以強制戒治一年
      ，並經本院判處有期徒刑五月判決確定，亦有臺灣新竹地方法院檢察署刑案資
      料查註紀錄表及臺灣高等法院被告全國前案紀錄表各一份、本院八十九年度毒
      聲字第六二一號刑事裁定及八十九年度竹北簡字第一一四號刑事判決在卷可證
      。
（六）綜上，足認被告上開自白確與事實相符，本件被告係三犯以上毒品危害防制條
      例案件之罪，事證已經明確，被告犯行足以認定，被告所為應予以依法論罪科
      刑。
二、論罪、刑罰加重及科刑與適用之法律：
（一）被告本次再犯施用毒品犯行，依前開說明，嗣後再施用第二級毒品，即不再適
      用同條例同第二十條第一、二項之規定，而應依同條例第十條第二項之施用第
      二級毒品罪處斷。是核被告所為，係犯毒品危害防制條例第十條第二項之施用
      第二級毒品罪。被告施用前持有第二級毒品之低度行為，為施用第二級毒品之
      高度行為所吸收，不另論罪。
（二）連續犯：其先後多次施用第二級毒品犯行，時間相近，所犯為構成要件相同之
      罪名，顯係基於概括犯意為之，應依連續犯規定，論以一罪，並加重其刑。
（三）併予審酌：公訴人雖僅就被告於九十年十一月八日上午九時起回溯九十六小時
      內之某時，施用安非他命一次之犯行提起公訴，然檢察官就犯罪事實一部起訴
      者，其效力及於全部，今被告於審判中供承其自九十年十一月初某日起至九十
      一年八月底某日止，有連續施用毒品安非他命之犯行，因與前開公訴人起訴部
      分之犯罪事實，有連續犯之裁判上一罪關係，基於審判不可分之原則，此部分
      應為起訴效力所及，本院自應一併審究，併此敘明。
（四）累犯：被告有事實欄所載之前案，有臺灣高等法院被告全國前案記錄表及臺灣
      新竹地方法院檢察署刑案資料查註紀錄表各一份為證，五年以內再犯本件有期
      徒刑以上之罪，為累犯，應依刑法第四十七條規定，並遞加重其刑。
（五）科刑：
  １、主刑：審酌被告前已因施用毒品案件，經二次不起訴處分，復又三犯施用毒品
      案件，本次又再度施用足以導致精神障礙及生命危險之成癮性毒品，經施以二
      次觀察勒戒及強制戒治一次仍無法使其戒斷毒癮，足見其缺乏拒用毒品之決心
      及悔改之意，兼以施用毒品所生危害以自戕健康為主，及其施用次數，犯罪後
      尚能坦白承認犯行等一切情狀，量處如主文所示之刑，並諭知易科罰金之折算
      標準，以資懲儆。
  ２、從刑（沒收銷燬及沒收）：至於扣押在案之安非他命一小包毛重１．５公克，
      及一小包毛重０．３公克，屬第二級毒品，應依毒品危害防制條例第十八條第
      一項前段之規定，沒收銷燬之；又扣案之玻璃球一個、吸管一支，被告坦認為
      其所有且係供犯本罪所用之物，併宣告沒收。
三、依刑事訴訟法第二百九十九條第一項前段，毒品危害防制條例第十條第二項、第
    十八條第一項前段，刑法第十一條前段、第五十六條、第四十七條、第四十一條
    第一項、第三十八條第一項第二款，罰金罰鍰提高標準條例第二條，判決如主文
    。
本案經檢察官劉邦繡到庭執行職務。
中      華      民      國    九十一    年     十一     月    二十九    日
                                  臺灣新竹地方法院刑事第一庭
                                      法  官  馮  俊  郎
右正本證明與原本無異。
如不服本判決，應於判決送達後十日內向本院提出上訴狀（應附繕本），上訴於臺灣
高等法院。
                                      書記官  鄭  姿  萍
中      華      民      國    九十一    年     十一     月    二十九    日
附錄本案論罪科刑實體法條全文：
毒品危害防制條例第十條第二項
施用第二級毒品者，處三年以下有期徒刑。
